臺灣高雄地方法院刑事判決　　　　　 96年度交簡上字第156號
上　訴　人
即　被　告　丁○○
上列上訴人因過失傷害案件，不服本院高雄簡易庭中華民國96年
4月26日96年度交簡字第819號刑事簡易判決（聲請簡易判決處刑
案號：臺灣高雄地方法院檢察署96年度偵字第5539號），提起上
訴，本院管轄之第二審合議庭判決如下：
    主  文
原判決撤銷。
丁○○犯過失傷害罪，處拘役伍拾伍日，如易科罰金，以新臺幣
壹仟元折算壹日；減為拘役貳拾貳日，如易科罰金，以新臺幣壹
仟元折算壹日，緩刑貳年。
    事  實
一、丁○○考領有普通大貨車駕駛執照，於民國95年9 月9 日上
    午8 時50分許，駕駛車牌號碼為ZR－4259號自用小客車，沿
    高雄市○○○路由東往西方向行駛，行至該路段與安東街口
    時，本應注意車輛行駛至交岔路口，其行進、轉彎，應遵守
    燈光號誌，而車輛面對圓形紅燈表示禁止通行，不得超越停
    止線或進入路口，而依當時天候晴朗、日間自然光線、乾燥
    柏油路面無缺陷、道路視距良好亦無障礙物等情狀，且依其
    智識、經驗、能力，客觀上又無其他不能注意之情事，竟疏
    未注意，適有騎乘車號為XO G－678 號機車之丙○○，於安
    東街上之交通號誌為綠燈時，沿安東街由北往南方向（原審
    誤載為由南往北方向）行抵該路口，丁○○竟闖越紅燈而貿
    然駛越上開路口，其前車頭正面撞擊丙○○之左車身，致丙
    ○○人車倒地後，因而受有左腓骨骨折之傷害，事發後經警
    據報而在不知何人肇事之情況下前往現場處理時，丁○○留
    在現場並當場承認為肇事人而受裁判。
二、案經劉來好訴由臺灣高雄地方法院檢察署檢察官偵查起訴。
    理  由
一、證據能力方面
    按被告以外之人於審判外之陳述，雖不符刑事訴訟法第159
    條之1 至第159 條之4 之規定，而經當事人於審判程序同意
    作為證據，法院審酌該言詞陳述或書面陳述作成時之情況，
    認為適當者，亦得為證據。當事人、代理人或辯護人於法院
    調查時知有第159 條第1 項不得為證據之情形，而未於言詞
    辯論終結前聲明異議者，視為有前項之同意，同法第159 條
    之5 第1 、2 項定有明文。立法意旨在於傳聞證據未經當事
    人之反對詰問予以核實，原則上先予排除，惟若當事人已放
    棄反對詰問權，於審判程序中表明同意該等傳聞證據可作為
    證據，基於尊重當事人對傳聞證據之處分權，及證據資料愈
    豐富，愈有助於真實發見之理念，且強化言詞辯論主義，使
    訴訟程序得以順暢進行，上開傳聞證據亦均具有證據能力。
    查本案據以認定被告犯罪事實存否之被告以外之人之言詞或
    書面陳述，被告及檢察官於原審及本院審理時，均同意作為
    證據，且於本院言詞辯論終結前，均未聲明異議，而本院審
    酌該言詞陳述及書面陳述作成之情況，未見有何不適當之情
    形，故依前開規定，均得為證據。
二、認定犯罪事實所憑之理由及證據
１、被告於上開時、地駕車闖紅燈，因而以其前車頭正面撞擊被
    害人丙○○所乘騎機車之左車身，致被害人丙○○受傷之事
    實，業據被告於本院審理時坦承不諱，核與證人即被害人劉
    來好指述遭人撞擊之情節大致相符，復經證人即目擊案發情
    形之陳森霖於警訊證述無訛，並有道路交通事故現場圖、道
    路交通事故調查報告表(一)、(二)、高雄市政府警察局交大隊交
    通事故談話紀錄表、現場照片7 張及重仁骨科醫院96年1 月
    16 日 出具之診斷證明書在卷可稽，足見被告自白與事實相
    符，堪以採信。
２、按汽車行駛至交岔路口，其行進、轉彎，應遵守燈光號誌之
    指示；車輛面對圓形紅燈表示禁止通行，不得超越停止線或
    進入路口，道路交通安全規則第102 條第1 項第1 款及道路
    交通標誌標線號誌設置規則第206 條第5 款第1 目分別定有
    明文，被告丁○○駕車自應遵守上開規定，本件依卷附道路
    交通事故調查報告表各欄項目明細所載，當時天候晴朗、日
    間自然光線、乾燥柏油路面無缺陷、道路視距良好亦無障礙
    物等，並無不能注意之情事，被告駕車行經肇事路口遇紅燈
    時，本應依燈光號誌之指示，在路口前停車，不得超越停止
    線或進入路口，惟依前開說明，被告行經肇事路口處時猶貿
    然闖越紅燈而肇事，被告駕車當時顯未遵守上開道路交通安
    全規則，其駕駛行為顯有過失，灼然甚明。又被告領有普通
    大貨車駕駛執照（見警卷第27頁），學歷為大學畢業（見警
    卷第1 頁），衡情應有智識、能力，知悉駕車應注意遵守交
    通號誌及交通規則，且依其狀況，又非不能注意，竟疏未注
    意。被告上開過失行為，致告訴人受有左腓骨骨折之傷害，
    其過失行為與告訴人受傷間，有相當因果關係至明。是被告
    過失傷害犯行堪以認定，應依法論科。
三、論罪科刑
    核被告所為，係犯刑法第284 條第1 項前段之過失傷害罪。
    被告於本案發生後，警察據報在不知何人肇事之情況下前往
    現場處理時，停留在現場陳明為肇事人而受裁判之事實，業
    經證人即處理員警乙○○於本院審理中到庭證述明確（見本
    院卷第48頁），其對於未發覺之罪自首而接受裁判，應依刑
    法第62條前段規定減輕其刑。
四、原審據以論處被告過失傷害罪刑，固非無見；惟查：(一)被告
    事後已與被害人丙○○以新台幣340, 000元達成和解，且已
    給付完畢（見本院卷第61頁），原判決對此有利於被告事項
    未及審酌，尚有未洽；(二)中華民國九十六年罪犯減刑條例業
    於96年7 月4 日制定公布，自96年7 月16日起施行，被告涉
    犯過失傷害之犯罪時間係在96年4 月24日前，合於減刑要件
    ，應依法減其宣告刑二分之一，原審未及適用，尚有未合。
    檢察官上訴主張原判決量刑過輕，雖無理由，惟原判決既有
    上開可議之處，自應由本院將原判決撤銷改判。爰審酌被告
    駕駛汽車，本應謹慎注意遵守交通規則，以維其他參與道路
    交通者之安全，竟違規闖紅燈，肇事致被害人丙○○受傷，
    惟念其一時疏於注意而肇事，且犯後坦承犯行，事後與被害
    人丙○○達成和解，犯後態度良好，顯有悔意；參諸被告素
    行尚佳，有臺灣高等法院被告前案紀錄表在卷，暨其等犯罪
    目的、動機、所生損害等一切情狀，量處如主文所示之刑，
    併諭知易科罰金之折算標準。又被告所為上開犯行，其犯罪
    時間係於96年4 月24日以前，合於中華民國96年罪犯減刑條
    例之規定，應依該條例第2 條第1 項第3 款之規定，減其宣
    告刑，併諭知易科罰金之折算標準。又被告未曾因故意犯罪
    而受有期徒刑以上刑之宣告，有臺灣高等法院被告前案紀錄
    表1 份在卷可憑，因一時不慎致為本案犯行，於本院審理中
    業與告訴人達成和解，顯已盡力補償其過失所造成之損失，
    並經告訴人表明無意訴究之意（詳本院卷第61頁），經此偵
    、審及論罪科刑之宣告，應知所警惕，信無再犯之虞，本院
    認尚無逕對初犯且惡性非重之被告施以短期自由刑之必要，
    所宣告之刑以暫不執行為適當，爰依刑法第74條第1 項第1
    款規定，宣告緩刑2 年，以啟自新。
據上論斷，應依刑事訴訟法第455 條之1 第1 項、第3 項、第36
9 條第1 項前段、第364 條、第299 條第1 項前段，刑法284 條
第1 項前段、第41條第1 項前段、第62條前段、第74條第1 項第
1 款，刑法施行法第1 條之1 ，中華民國96年罪犯減刑條例第2
條第1 項第3 款、第7 條，判決如主文。
本案經檢察官甲○○到庭執行職務。
中　　華　　民　　國　　96　　年　　10　　月　　9　　日
                刑事第十六庭  審判長法  官  李代昌
                                    法  官  周宛瑩
                                    法　官  文昌
以上正本證明與原本無異。
不得上訴。
中　　華　　民　　國　　96　　年　　10　　月　　9　　日
 　　　　　　　　　　　　　　　　　  書記官 吳良美
附錄所犯法條
刑法第284條第1項
因過失傷害人者，處六月以下有期徒刑、拘役或五百元以下罰金
，致重傷者，處一年以下有期徒刑、拘役或五百元以下罰金。
